臺灣高等法院刑事判決　　　　　　　　　　　　　九十二年度上易字第三四八五號
　　上　訴　人
　　即　被　告　甲○○
右上訴人因竊盜案件，不服臺灣基隆地方法院九十二年度訴字第二０二號，中華民國
九十二年九月五日第一審判決（起訴案號：臺灣基隆地方法院檢察署九十一年度偵字
第四七五０號、第五０七號及併案審理九十二年度偵字第一七五四號），提起上訴，
本院判決如左：
    主  文
上訴駁回。
    事  實
一、甲○○曾因違反毒品危害防制條例案件，經臺灣板橋地方法院於民國八十九年三
    月二十二日判處有期徒刑四月，如易科罰金以三百元折算一日，於同年五月十二
    日確定，於九十年三月十九日易科罰金執行完畢，詎仍不知悔改，竟意圖為自己
    不法之所有，並基於概括之犯意，先於民國九十一年十一月十三日凌晨三時許，
    在台北市○○區○○路六十二號前，徒手竊取丙○○所有（車主登記為利台企業
    社，負責人為丙○○，該企業社已停業）停放該處，未懸掛車牌引擎號碼為ＯＮ
    Ｏ一六二九六號之重機車一部（約值新台幣「下同」三千元）得手，並將之藏放
    於其所承租車號為五Ｂ－一三○六號之貨車內，欲拆解該零件裝至其機車上；嗣
    於同日凌晨四時許，為警在台北市○○區○○街四十七號對面停車場內查獲。甲○○經移送臺灣士林地方法院檢察署訊畢飭回後，猶仍不知悔改，復基於同前之
    概括犯意，於九十一年十二月十二日二十一時許，在基隆市○○路一七九號對面
    停車格內，以其所有攜帶客觀上足以對人之生命、身體具有危險性之螺絲起子破
    壞乙○○所有（車主登記高記北方大陸餅，負責人為乙○○），撬開車號為六Ｇ
    －四八二九號自小貨車車門、鎖頭後將之啟動竊取入己（該自小貨車約值十五萬
    元），隔約二、三小時許再駛往基隆市○○路竊取停放路旁車籍不詳之偉世牌機
    車一部，以上開自小貨車載運竊得之機車前往台北三重疏洪送停放欲變賣牟利（
    甲○○隔天前往查看時發現該機車已不見了），事後再將竊得之自小貨車棄置於
    國道一號高速公路八堵交流道八德路陸橋下，該自小貨車經警於同年月十四日二
    十時四十五分許在基隆市○○○○○路口尋獲，已交由乙○○領回。嗣甲○○因
    毒品經通緝，為警嗣警循線於九十一年十二月十五日十八時許在基隆市○○○路
    加油站緝獲，經其供述而查知上情，並扣得其所有行竊所用之螺絲起子二支。
二、案經台北市政府警察局士林分局移送臺灣士林地方法院檢察署呈請臺灣高等法院
    檢察署令移轉臺灣基隆地方法院檢察署，又案經基隆市警察局移送臺灣基隆地方
    法院檢察署檢察官偵查起訴。
    理  由
一、被告甲○○經合法傳喚未到庭，被告於原審審理時坦承有於右揭時地竊盜丙○○
    機車之事實不諱，惟矢口否認有竊盜乙○○之自小貨車、不詳之人之偉世牌機車
    之犯行，辯稱：其未作基隆這二件竊盜云云，然查，右揭竊盜丙○○機車之事實
    ，業據被告於警訊、偵訊時供述不諱，並據被害人丙○○指述綦詳，且有車籍作
    業系統查詢認可資料一紙、贓物認領保管收據、丙○○指認機車之照片、在士林
    查獲之照片四幀等在卷可稽；又右揭竊盜乙○○自小貨車、偉世牌機車乙節，業
    據被告於警訊時坦承不諱，並據被害人乙○○指述綦詳，又據在場目擊證人徐○○（年籍詳卷）於偵訊、原審審理時到庭結證屬實，且查被告於警訊之供述核與
    證人徐○○之證述之情節相符，至被告如何為基隆市警察局查獲乙節，再經證人
    即基隆市警察局刑警隊小隊長王豪霆於原審到庭結證稱：「當天接獲線報，得知
    被告因毒品案件被通緝，而且又偷汽車及機車。我就找了組裡另外一位鄭式華，
    過去埋伏要抓被告，結果當場在車上查獲。被告是停在成功一路加油站高架橋下
    面，他開的汽車引擎還沒有熄火，他起先不下車，後來我們叫他熄火下車，他開
    的那一部車子經查不是他所有的，也找不到他講的那個朋友，但是車廂裡面有工
    具箱及手套，我們就帶回警察局偵辦。起先被告否認偷車，經過勸導曉以大義後
    ，他有承認有偷小貨車，機車是後來他才講的，說他偷了一部機車是在德安路與
    復興路口偷的，那部機車是停在附近騎樓偷的，再用小貨車載運那部機車去台北
    賣，我們有去找，結果找不到，我們沒有帶被告去。當初之所以沒有帶被告去找
    ，是因為訊問時間快過了，偉士牌機車目前為止都還沒有找到，小貨車是他變賣
    完之後開回來八堵，派出所後來有查獲。」等語（見原審卷第四一頁），且有車
    二九號自小貨車行車執照（見前揭偵卷第十五、十六頁）、車輛協尋（尋獲）證
    明單（見前揭偵卷第十七頁）、車輛竊盜車牌失竊資料個別查詢報表查詢車輛認
    可資料（見前揭偵卷第二二頁）等在卷可考，復有螺絲起子二支扣案為證；綜上
    查證，事證明確，被告竊盜之犯行至堪認定，是被告空言否認竊盜乙○○自小貨
    車、偉世牌機車乙情，委無足採，應依法論科。
二、查扣案之螺絲起子二支，客觀上足對人之生命、身體、安全有危險性，應係兇器
    ，核被告甲○○所為，係犯刑法第三百二十條第一項之竊盜罪（二次竊盜機車部
    分）、第三百二十一條第一項第三款之攜帶兇器竊盜罪（竊盜自小貨車部分）。
    其先後二次竊盜、一次攜帶兇器竊盜犯行，時間緊接，所犯構成要件相同，應依
    連續犯之規定論以一攜帶兇器竊盜罪，並加重其刑。又查被告曾因違反毒品危害
    防制條例案件，經臺灣板橋地方法院於八十九年三月二十二日判處有期徒刑四月
    ，如易科罰金以三百元折算一日，於同年五月十二日確定，於九十年三月十九日
    易科罰金執行完畢，有臺灣基隆地方法院檢察署刑案資料查註記錄表、臺灣高等
    法院被告全國前案紀錄表各一份在卷可憑，其於有期徒刑執行完畢後，五年以內
    再犯本件有期徒刑以上之罪，係屬累犯，應依刑法第四十七條之規定遞加重其刑
    。原審適用刑法第五十六條、第三百二十一條第一項第三款、第四十七條、第三
    十八條第一項第二款，審酌被告之品行，犯竊盜罪為警查獲後再犯竊盜罪，犯罪
    之動機、目的、手段、次數、所生之危害、竊得財物之價值，及犯罪後之態度等
    一切情狀，量處被告有期徒刑八月之刑，並說明扣案之螺絲起子二支為被告所有
    供犯罪所用之物，依刑法第三十八條第一項第二款之規定宣告沒收，經核於法並
    無不合。被告上訴意旨以警訊筆錄係警方強行逼供始為不實自白，且扣案之螺絲
    起子實為修車工具云云，並無證據以實其說，上訴核無理由，應予駁回。
三、被告經合法傳喚，無正當理由未到庭辯解，爰不待其陳述，逕行判決之。
據上論斷，應依刑事訴訟法第三百七十一條、第三百六十八條，判決如主文。
本案經檢察官王安明到庭執行職務。
中　　　華　　　民　　　國　　九十三　　年　　　一　　　月　　 十六 　　日
                        臺灣高等法院刑事第七庭
                            審判長法  官  吳　啟　民
                                  法  官  施　俊　堯
                                  法  官  蘇　隆　惠
右正本證明與原本無異。
不得上訴。
                                  書記官  周  素  秋
中　　　華　　　民　　　國　　九十三　　年　　　一　　　月　　 十六 　　日
附錄：本案論罪科刑法條全文
刑法第三百二十一條
犯竊盜罪而有左列情形之一者，處六月以上五年以下有期徒刑：
一、於夜間侵入住宅或有人居住之建築物、船艦或隱匿其內而犯之者。
二、毀越門扇、牆垣或其他安全設備而犯之者。
三、攜帶兇器而犯之者。
四、結夥三人以上而犯之者。
五、乘火災、水災或其他災害之際而犯之者。
六、在車站或埠頭而犯之者。
前項之未遂犯罰之。
刑法第三百二十條：
意圖為自己或第三人不法之所有，而竊取他人之動產者，為竊盜罪，處五年以下有期
徒刑、拘役或五百元以下罰金。
意圖為自己或第三人不法利益，而竊佔他人之不動產者，依前項之規定處斷。
前二項之未遂犯罰之。
